最高法院刑事判決　　　　　　一○○年度台上字第六八七九號
上　訴　人　台灣高等法院檢察署檢察官
上　訴　人　
即　被　告　朱俊僥
上列上訴人等因被告違反毒品危害防制條例等罪案件，不服台灣
高等法院中華民國九十九年九月三十日第二審判決（九十九年度
上訴字第二七六五號，起訴案號：台灣台北地方法院檢察署九十
八年度偵字第一二六０六號），提起上訴，本院判決如下：
    主  文
原判決撤銷，發回台灣高等法院。
    理  由
本件原判決維持第一審論處上訴人即被告朱俊僥（下稱「被告」
）販賣第三級毒品八罪罪刑〔即原判決附表（下稱「附表」）編
號一至八部分。各處有期徒刑五年六月，扣案之第三級毒品愷他
命（Ketamine；俗稱「Ｋ他命」）一包、外包裝袋一個、行動電
話（含ＳＩＭ卡）一支、夾鍊袋四十一個、電子磅秤一台及分裝
盤（Ｋ盤）一個均沒收；未扣案之販賣毒品所得新台幣（下同）
六百元沒收，如全部或一部不能沒收時，以其財產抵償之〕之判
決，駁回被告在第二審之上訴；固非無見。
惟查：（一）原判決援引員警於民國九十八年五月二十一日下午
六時三十分許，自台北市○○區○○街一七六巷十號七樓頂樓加
蓋處，搜索扣得之愷他命一包，作為被告有附表編號一至八所示
，販賣愷他命予侯凱允八次犯行之不利證據；並於附表編號一至
八，被告所犯販賣第三級毒品八罪之各罪項下，均為沒收之宣告
（見原判決第三至四頁理由欄二(一)、第九至一三頁附表編號一至
八之「刑度及沒收物」欄）。然該包愷他命究竟與被告本件八
次販賣愷他命犯行有何關連性？如何得憑以認定被告有該八次販
賣愷他命犯行？原判決就此未予論述，理由已欠完備。依起訴
書犯罪事實欄之記載：被告除為附表編號一至八之八次販賣愷他
命犯行外，並「於九十八年五月二十一日下午六時三十分許，員
警持搜索票至朱俊僥位在台北市○○區○○街一七六巷十號七樓
頂樓加蓋處執行搜索，當場查獲朱俊僥持有用以販賣之愷他命一
包」等情（見原審卷第三頁）。則檢察官起訴之犯罪事實，除被
告所為附表編號一至八之八次販賣愷他命犯行外，是否另兼及被
告意圖營利而販入扣案愷他命一包之行為？即非無疑。原判決對
此未加究明釐清，遽將該包愷他命作為被告有附表編號一至八之
八次販賣愷他命犯行之不利證據，亦嫌速斷。（二）原判決於事
實欄一記載：「朱俊僥…以附表所示交易方式，販賣愷他命予侯
凱允牟利，合計得款六千一百元（各次之販賣時間、交易方式、
數量、價格及交付地點等，均詳如附表所示）」；理由欄四並記
載：「原審（指第一審）以被告本案事證明確…並審酌被告…竟
意圖營利，販賣愷他命予侯凱允，共計八次，合計販得金額六千
一百元…被告販賣第三級毒品愷他命合計得款六千一百元，雖未
扣案，仍應…宣告沒收之…核其認事、用法均無違誤，量刑亦稱
妥適」（見原判決正本第一、七頁）。然依附表編號一至八之「
犯罪時間、地點、金額」欄記載，上訴人與侯凱允之交易金額，
依序為六百元、六百元、六百元、六百元、一千二百元、二千五
百元、六百元、六百元，合計為七千三百元；「刑度及沒收物」
欄，則就上訴人所犯八罪，各罪分別沒收六百元，共計宣告沒收
四千八百元（見原判決正本第九至一三頁）。第一審判決對於被
告八次販賣愷他命所得金額若干，顯有主文、事實及理由矛盾之
違誤；原判決未加糾正，仍予維持，自難認係適法。以上，或為
檢察官及被告之上訴意旨所指摘，或為本院得依職權調查之事項
，應認原判決有撤銷發回更審之原因。又被告為附表編號一至八
犯行後，毒品危害防制條例第四條第三項等部分條文，業於九十
八年五月二十日修正公布，並已施行。案經發回，應注意新舊規
定之比較適用；附此敘明。
據上論結，應依刑事訴訟法第三百九十七條、第四百零一條，判
決如主文。 
中    華    民    國  一○○  年   十二   月    八    日
                      最高法院刑事第三庭
                          審判長法官  林  永  茂  
                                法官  蘇  振  堂  
                                法官  林  秀  夫  
                                法官  林  立  華  
                                法官  蔡  國  在  
本件正本證明與原本無異
                                      書  記  官  
中    華    民    國  一○○  年   十二   月   十二   日
                                                       s